臺灣屏東地方法院民事判決
110年度潮簡字第809號
原      告  陳秋菊  

被      告  林岳鉉  


上列當事人間請求損害賠償事件，本院於民國111年3月2日言詞
辯論終結，判決如下：
    主  文
被告應給付原告新臺幣貳萬玖仟零柒拾伍元，及自民國110年12
月17日起至清償日止，按年息5 ％計算之利息。
原告其餘之訴駁回。
訴訟費用新臺幣壹仟元由被告負擔十分之七，餘由原告負擔。
本判決第一項勝訴部分得假執行。但被告如以新臺幣貳萬玖仟零
柒拾伍元為原告預供擔保，得免為假執行。
    事實及理由
一、本件被告經合法通知，未於言詞辯論期日到場，核無民事訴
    訟法第386條各款所列情形，爰依原告聲請，由其一造辯論
    而為判決。
二、原告主張：
  ㈠被告於民國110年9月11日15時20分許，駕駛車牌號碼000-000
    0號租賃小客車，於屏東縣○○鄉○○路0000號前，疏未注意車
    前狀況，不慎自後撞擊原告所有車牌號碼000-0000號普通重
    型機車（下稱系爭車輛），致系爭車輛受損（下稱系爭事故
    ）。
  ㈡而系爭車輛修復費用為新臺幣（下同）36,700元（含工資4,0
    00元及零件費用32,700元），又系爭車輛係供原告及其女兒
    即訴外人葉信樺上班代步之用，因系爭車輛受損無法使用，
    致原告需支出110年9月18日至同年10月18日期間（合計30日
    ，以每日租金200元計算）租車費用6,000元，以上合計42,7
    00元。綜上，原告依據侵權行為之法律關係提起本訴等語，
    並聲明：被告應給付原告42,700元，及自起訴狀繕本送達翌
    日起至清償日止，按年息5％計算之利息。
三、被告經本院合法通知，未於言詞辯論期日到場，前亦未提出
    書狀作何陳述或答辯。
四、本院之判斷：
  ㈠按「因故意或過失，不法侵害他人之權利者，負損害賠償責
    任；汽車、機車或其他非依軌道行駛之動力車輛，在使用中
    加損害於他人者，駕駛人應賠償因此所生之損害。但於防止
    損害之發生，已盡相當之注意者，不在此限。」，民法第18
    4 條第1項前段、第191 條之2分別定有明文。 次按「汽車
    行駛時，駕駛人應注意車前狀況及兩車並行之間隔，並隨時
    採取必要之安全措施，不得在道路上蛇行，或以其他危險方
    式駕車。」，道路交通安全規則第94條第3 項亦定有明文。
　㈡經查，本件原告主張被告有於上揭時、地，未注意車前狀況
    而自後撞擊系爭車輛，致系爭車輛因而受損等情，業據原告
    提出屏東縣政府警察局恆春分局交通分隊道路交通事故當事
    人登記聯單、道路交通事故初步分析研判表、道路交通事故
    現場圖、案發現場照片、行車執照、亨達機車行估價單、機
    車租賃定型化契約等資料在卷可參，且經本院核閱無誤。查
    被告應於駕駛時注意車前狀況，惟被告卻疏未注意車前狀況
    ，而自後撞擊系爭車輛，被告應負過失責任甚明，是本院綜
    合參酌上揭事證，認為原告主張系爭事故係因被告之過失駕
    駛行為所致，且系爭車輛因而受損等情，應可採信。綜上，
    被告對於系爭事故之發生，應負過失責任，且系爭車輛受損
    與被告之過失駕駛行為間，亦具有相當因果關係，則原告依
    據民法第184 條第1 項前段、第191 條之2 等規定，主張被
    告對系爭車輛應負損害賠償責任，自屬有據。
  ㈢而原告主張系爭車輛之修復費用為36,700元（含工資4,000元
    及零件費用32,700元）等語，亦據原告提出上揭估價單為證
    ，固堪認屬實。惟查，修復費用之賠償以必要者為限，則修
    理材料以新品換舊品，自應予以折舊（最高法院77年度第9 
    次民事庭會議決議㈠意旨參照）。本件系爭車輛依本院依職
    權查詢之公路監理電子閘門資料所載，係西元2020年2月出
    廠，於系爭事故發生時已使用1年8月，依據行政院頒佈之「
    固定資產耐用年數表」、「固定資產折舊率表」所示，機車
    之耐用年數為3 年，則就其中零件費用32,700元部分自應予
    計算折舊，本院爰依平均法計算其折舊（即以固定資產成本
    減除殘價後之餘額，按固定資產耐用年數表規定之耐用年數
    平均分攤，計算折舊額），每年折舊率為3 分之1 ，並參酌
    營利事業所得稅查核準則第95條第6 項規定：「固定資產提
    列折舊採用平均法、定率遞減法或年數合計法者，以1 年為
    計算單位；其使用期間未滿1 年者，按實際使用之月數相當
    於全年之比例計算之；不滿1 月者，以月計。」，從而，上
    揭零件費用扣除折舊後應為19,075元（計算方式如附件所示
    ）。綜上，原告得請求賠償系爭車輛之修復費用合計為23,0
    75元（即工資4,000元+ 零件費用19,075元＝23,075元），逾
    此金額之請求，則屬無據，不應准許。
　㈣又原告主張系爭車輛係供其及葉信樺上班代步之用，因系爭
    車輛受損無法使用，致原告需支出上揭租車費用6,000元等
    語，亦據原告提出機車租賃定型化契約1 份在卷可參，本院
    並審酌系爭事故之現場照片及上開估價單內容，足見系爭車
    輛之受損情形嚴重，應需相當之修復時間，是原告請求30日
    之租車費用，本院認尚未過當，應予准許。
五、綜上所述，原告得請求賠償之金額為系爭車輛修復費用23,0
    75元及租車費用6,000元，合計為29,075元。從而，原告依
    據侵權行為之法律關係，請求被告應給付原告29,075元，及
    自起訴狀繕本送達之翌日（即110年12月17日）起至清償日
    止，按年息5 ％計算之利息，為有理由，應予准許，逾此範
    圍金額之請求，則無理由，應予駁回。
六、本件原告勝訴部分係就民事訴訟法第427 條第2 項訴訟適用
    簡易程序所為被告敗訴之判決，依同法第389 條第1 項第3
    款規定，應依職權宣告假執行。本院並依同法第392 條第2
    項規定，依職權宣告被告如預供擔保，得免為假執行。
七、訴訟費用負擔之依據︰民事訴訟法第79條。　　
中　　華　　民　　國　　111 　年　　3 　　月　　31　　日
                        潮州簡易庭法官    呂憲雄
正本係照原本作成。
如對判決上訴，須於判決送達後二十日內向本院提出上訴狀，其
未表明上訴理由者，應於提出上訴後二十日內向本院補提理由書
狀（均須按他造當事人之人數附繕本）。
如委任律師提起上訴者，應一併繳納上訴審裁判費。
中　　華　　民　　國　　111 　年　　3 　　月　　31　　日
                                書記官  　林鴻仁　　　　　　　　 
　　　　　　　　 
　　　　　　　　 
　　　　　　　　 
　　　　　　　　 

附件：
計算方式：1.殘價＝取得成本÷( 耐用年數＋1)即32,700÷(3+1)＝8,
175（小數點以下四捨五入）。2.折舊額 ＝(取得成本－殘價)×1/
（耐用年數）×（使用年數）即(32,700－8,175) ×1/3×（1+8/12
）＝13,625（小數點以下四捨五入）。3.扣除折舊後價值＝（新品
取得成本－折舊額）即32,700－13,625＝19,075。